臺灣臺北地方法院刑事判決　　　　　　　93年度易字第1521號
公　訴　人　臺灣臺北地方法院檢察署檢察官
被　　　告　甲○○
上列被告因贓物案件，經檢察官提起公訴（九十三年度偵字第一
七三八○號），本院判決如下：
    主  文
甲○○故買贓物，處拘役伍拾日，如易科罰金以參佰元折算壹日
。
    犯罪事實
一、甲○○於民國八十三年十二月八日因竊盜案件經台灣板橋地
    方法院判處有期徒刑四月，緩刑三年，於八十四年五月十六
    日確定，緩刑期滿緩刑未經撤銷；於九十三年七月二十三日
    因強盜等案件經台灣高等法院判處有期徒刑七年四月，九十
    三年十月十四日確定，九十三年十月十四日送監執行，指揮
    書執行完畢日期為一百年五月十八日（未構成累犯）。甲○○於九十二年十二月三十一日上午八時許，依約前往台北縣
    石碇鄉○○○○道下與丙○○碰面，明知丙○○（另偵辦中
    ）持有之ＭＯＴＯＲＯＬＡ．Ｖ６６型行動電話（手機序號
    000000000000000（或0））為無任何來源證明，來路不明之
    贓物（係戊○○於九十二年十二月二十九日下午三時十五分
    許，在台北縣新莊市○○街口搶奪自乙○○皮包，內有上開
    序號之動電話機一具、現金一萬元、戒指一枚等物，戊○○
    因涉犯搶奪案件已經台灣板橋地方法院判處有期徒刑一年八
    月確定，現在台灣嘉義監獄執行中），猶以新台幣（下同）
    三千元之低於市價之價格買受之，並以自己使用之門號：
    0000- 000000ＳＩＭ卡插入使用，惟旋於當日再以三千元或
    二千五百元之價格轉賣予亦知悉為無任何來源證明，來路不
    明之贓物之丁○○（另俟通緝到案後審結），嗣乙○○遭搶
    後立即前往報案，台北市政府警察局刑事警察大隊調乙○○
    遭搶之行動電話手機序號000000000000000（或0）之自九十
    二年十二月三十一日起至九十三年一月一日止之通話紀錄，
    查出甲○○使用之門號0000000000、丁○○使用之門號0000
    000000之ＳＩＭ卡曾插入上開序號之行動電話撥打使用因而
    循線查獲上情。
二、案經台北市政府警察局移送台灣板橋地方法院檢察署檢察官
    呈請台灣高等法院檢察署檢察長令轉台灣台北地方法院檢察
    署檢察官偵查起訴。
    理  由
一、訊據被告甲○○固坦承有於前揭時、地向丙○○購買上述乙○○遭搶奪之行動電話機，嗣再賣予同案被告丁○○，然否
    認有故買贓物之犯行，辯稱：「…我真的不知道手機是搶來
    的…」（九十三年十二月二十一日準備程序）、「…我有跟
    丙○○買手機，但不知道是贓物，我是以三千元或三千五百
    元買的…」（九十四年一月二十一日審理）等語。經查：
（一）手機序號000000000000000（或0）之ＭＯＴＯＲＯＬＡ．
      Ｖ６６型行動電話係乙○○於九十二年十二月二十二日甫
      搭配門號購得使用，於九十二年十二月二十九日下午三時
      許騎腳踏車行經台北縣新莊市○○街巷前，為騎駛機車之
      戊○○搶奪內放有上開手機、現金一萬元及戒指一枚之皮
      包之情，已據證人乙○○於九十二年十二月二十九日、九
      十三年二月五日警訊及證人戊○○於九十三年六月八日、
      九十三年七月十五日警訊、九十四年三月四日本院審理時
      陳述甚詳，並有台北縣警察局受理刑事案件報案三聯單影
      本一紙在卷可稽，而證人戊○○並證稱「…我看她（指丙○○）沒有手機，所以主動送她使用…」、「…我搶奪有
      很多件，手機不只一支，其中一支手機有交給丙○○…」
      （九十四年三月四日本院審理）等語。
（二）經警調上開序號之行動電話自九十二年十二月三十一日及
      九十三年一月一日之通聯紀錄，與被告、證人戊○○所指
      證人丙○○持用之門號：0000000000自九十二年十二月二
      十九日至九十二年十二月三十一日及0000000000於九十三
      年二月一日、二日之通聯紀錄，(1)九十二年十二月二十九
      日晚上十時七分四十七秒起至九十二年十二月三十日上午
      六時二十八分二秒止，0000000000之ＳＩＭ卡曾插入上開
      序號手機發話及收話之紀錄，(2)九十二年十二月三十一日
      上午八時二十分起有被告使用之0000000000之ＳＩＭ卡有
      插入上開序號手機發話及收話之紀錄，(3)自九十二年十二
      月三十一日上午九時十分二秒起亦有同案被告丁○○所使
      用之0000000000ＳＩＭ卡曾插入上開序號手機發話及收話
      之紀錄，均有證人丙○○持用之門號：0000000000自九十
      三年十二月二十九日至九十二年十二月三十一日之通聯紀
      錄、0000000000之九十三年二月一日、二日通聯紀錄及序
      號000000000000000（或0）行動電話九十二年十二月二十
      九日至九十三年一月一日通聯紀錄影本在卷可稽，可知被
      告曾持有使用乙○○前開遭搶之行動電話至明，堪認其所
      述有向丙○○購買序號：000000000000000 之ＭＯＴＯＲ
      ＯＬＡ．Ｖ６６型行動電話之詞可採。
（三）雖然被告一再否認有贓物的認知，辯稱「…小愛只告訴我
      ，該手機也是向朋友買的，我不知是搶來的…」（九十三
      年二月十三日警訊）、「…我真的不知道是搶來的…」（
      九十三年十二月二十一日準備程序）、「…我有跟丙○○
      買手機，但不知道是贓物…」（九十四年一月二十一日審
      理）、「…他要賣給我多少，我就買多少，我不知道那是
      贓物，如果知道的話，我就不會買，一定要比較便宜才會
      買…」（九十四年三月四日審理）等語，然而被告歷次均
      表示：「…該手機我曾到店面訪價為新台幣五千元…」（
      九十三年二月十三日警訊）、「…中古的同型手機據我所
      知大概也四千塊左右…」（九十三年十月二十七日偵查）
      、「…（當時這款手機的二手價錢是多少？）好像四千還
      是四千五百（元）…」等詞，可知被告以三千元之價格買
      入確係遠低於市價之行情，又上開乙○○遭搶奪之行動電
      話係乙○○甫於遭搶一星期前搭配門號方式以三千九百九
      十元購得一節，已據證人乙○○陳明在卷，是知被告向丙○○購買之上開手機使用不久，外觀及性能尚十分新穎，
      此亦為被告所是認，惟被告卻供稱購買時無任何外盒包裝
      ，亦無原廠保證書等來源證明，由於上開手機外觀尚十分
      新穎，被告向非販售中古手機之商家丙○○購買外觀尚十
      分新穎之手機時無外盒包裝與原廠證明等來源證明，被告
      未提出質疑，亦未檢視或索取該手機之原廠保證書等資料
      ，猶向丙○○購買，誠屬可議，足認被告於購買該行動電
      話時，主觀上即有贓物之認識。
（四）至於證人丙○○始終否認有自證人戊○○處收受上開乙○○遭搶之手機並轉賣予被告之事，惟被告堅詞主張前揭序
      號000000000000000（或0）之行動電話係於前揭時、地以
      三千元向丙○○購買之情，而證人戊○○於警訊及本院審
      理亦始終證稱其自乙○○搶奪皮包後即將皮包內之手機轉
      贈予丙○○之詞，又據被告、證人戊○○所指證人丙○○
      持用之門號：0000000000自九十二年十二月二十九日至九
      十二年十二月三十一日及0000000000於九十三年二月一日
      、二月二日之通聯紀錄，九十二年十二月二十九日晚上十
      時七分四十七秒起至九十二年十二月三十日上午六時二十
      八分二秒止，0000000000之ＳＩＭ卡曾插入上開序號手機
      發話及收話之紀錄，雖然證人丙○○否認0000000000及
      0000000000係其使用之門號，然據0000000000之九十三年
      二月一日、二日之通聯紀錄、0000000000之九十二年十二
      月二十九日至九十二年十二月三十一日通聯紀錄及序號
      0000000000000 00（或0）之行動電話九十二年十二月三
      十一日、九十三年一月一日之通聯紀錄，0000000000及
      0000000000均有與被告持用之0000000000及證人戊○○持
      用之0000000000之發話及收話紀錄，其中0000000000亦有
      與00-00000000之通聯紀錄，而00-00000000之申請使用人
      為張明旺，為證人丙○○之父親，電話裝設地址台北縣板
      橋市○○路三二五巷五弄八號一樓，係證人丙○○之地址
      ，有查詢電話用戶資料通知單及證人丙○○
      可稽，是知證人丙○○前揭證詞並不足採。
    綜上論處，被告上開辯解均係卸責之詞，無可憑採，被告犯
    行洵堪認定，應予依法論科。
三、核被告所為，係犯刑法第三百四十九條第二項之故買贓物罪
    。爰審酌被告之品行、素行、犯罪動機、情節、犯罪後之態
    度及其他一切情狀，判處如主文所示之刑，並諭知易科罰金
    之折算標準，以示懲儆。
據上論斷，應依刑事訴訟法第二百九十九條第一項前段，刑法第
三百四十九條第二項、第四十一條第一項前段，罰金罰鍰提高標
準條例第一條前段、第二條，判決如主文。
本案經檢察官陳玉萍到庭執行職務。
中　　華　　民　　國　　94　　年　　4 　　月　　8 　　日
                            臺灣臺北地方法院刑事第一庭
                                審判長法  官 陳興邦
                                      法  官 劉素如
                                      法  官 林婷立
上正本證明與原本無異。
如不服本判決，應於判決送達後10日內向本院提出上訴狀（應抄
附繕本）。告訴人或被害人如對於本判決不服者，應具備理由請
求檢察官上訴，其上訴期間之計算係以檢察官收受判決正本之日
期為準。
                                      書記官  王曉雁
中　　華　　民　　國　　94　　年　　4 　　月　　8 　　日
附錄本案論罪科刑法條全文：
中華民國刑法第三百四十九條條
收受贓物者，處三年以下有期徒刑、拘役或五百元以下罰金。
搬運、寄藏、故買贓物或為牙保者，處五年以下有期徒刑、拘役
或科或併科一千元以下罰金。
因贓物變得之財物，以贓物論。
